【裁判字號】    97,訴,1527
【裁判日期】    980224
【裁判案由】    毒品危害防制條例
【裁判全文】
臺灣基隆地方法院刑事判決              97年度訴字第1527號
公  訴  人  臺灣基隆地方法院檢察署檢察官
被      告  甲○○
                      3樓
                    （現另案於臺灣基隆監獄執行中）
上列被告因違反毒品危害防制條例案件，經檢察官提起公訴（97
年度毒偵字第2244號、第2445號），被告就被訴事實為有罪之陳
述，本院合議庭裁定由受命法官獨任進行審判，經改依簡式審判
程序審理後判決如下：
    主  文
甲○○施用第一級毒品，累犯，處有期徒刑柒月；又施用第一級
毒品，累犯，處有期徒刑柒月，扣案之注射針筒壹支，沒收之。
應執行有期徒刑拾月，扣案之注射針筒壹支，沒收之。
    事  實
一、甲○○前因施用毒品案件，經本院裁定送觀察、勒戒後，認
    無繼續施用毒品傾向，於民國93年1 月12日執畢釋放出所，
    並由臺灣基隆地方法院檢察署檢察官以92年度毒偵字第820
    號為不起訴處分確定。又因竊盜案件，經本院以94年度易字
    第165 號判決，判處有期徒刑8 月確定（下稱甲案）。又於
    上開觀察勒戒執行完畢釋放後5 年內，因施用第一級毒品（
    施用時間：自93年8 月間某日起至94年5 月18日止）及持有
    第二級毒品案件，經本院以94年度訴字第391 號判決，各判
    處有期徒刑8 月、3 月，應執行有期徒刑10月確定（下稱乙
    案）。再因違反動產擔保交易法案件，經本院以94年度基簡
    字第508 號判決，判處有期徒刑5 月確定（下稱丙案）。其
    因甲、乙、丙案件所處之刑，嗣經本院以94年度聲字第902
    號裁定應執行有期徒刑1 年10月確定。又因贓物案件，經臺
    灣高等法院以95年度上易字第668 號判決，判處有期徒刑1
    年，並應於刑之執行前，令入勞動場所強制工作3 年確定，
    徒刑部分嗣經減刑為有期徒刑6 月確定（下稱丁案）。又所
    犯動產擔保交易法第38條之罪於96年7 月11日業經刪除，依
    法應免除其刑之執行，且其所犯上開甲、乙案件所處之刑，
    再經減刑為有期徒刑4 月、1 月又15日、4 月，並與其上開
    所犯贓物案件所處之刑合併應執行有期徒刑1 年3 月又15日
    。其入監執行上開案件所處之刑後，於95年12月21日因執行
    保安處分入臺灣泰源技能訓練所執行，於96年7 月30日因贓
    物罪裁定減刑為有期徒刑6 月而免予繼續執行出所，徒刑部
    分因中華民國九十六年罪犯減刑條例之施行而已執行完畢。
二、詎其仍不知悔改，復分別基於施用第一級毒品海洛因之犯意
    ，以將第一級毒品海洛因摻水注入注射針筒，再施打入身體
    之方式，於下列時、地，各施用第一級毒品海洛因1 次，並
    為警先後於下列時、地查獲：
  (一)97年8 月21日晚間10時許，在基隆市安樂區○○○路208 巷
    174 弄33號3 樓住處，施用第一級毒品海洛因1 次。嗣其因
    騎乘贓車，為警於翌日下午1 時40分許，在基隆市○○區○
    ○路、仁三路口查獲，經警徵得其同意採尿送驗，結果呈嗎
    啡之陽性反應，而悉上情。
  (二)97年8 月29日下午6 時許，在基隆市○○路36號的巷子內，
    ，再次施用第一級毒品海洛因1 次。嗣為警於同日下午6時
    10分許，在基隆市○○路36號前查獲，並扣得其所有供施用
    第一級毒品海洛因用之注射針筒1 支，復經警徵得其同意採
    尿送驗，結果呈嗎啡之陽性反應，始悉上情。
三、案經基隆市警察局移送暨基隆市警察局第一分局報告臺灣基
    隆地方法院檢察署檢察官偵查後起訴。
    理  由
壹、程序事項：
    本件被告甲○○所犯者非為死刑、無期徒刑、最輕本刑為3
    年以上有期徒刑之罪或高等法院管轄第一審案件，其於準備
    程序進行中，先就被訴事實為有罪之陳述，經告知其簡式審
    判程序之旨，並聽取公訴人、被告之意見後，本院業已依刑
    事訴訟法第273 條之1 第1 項之規定，裁定由受命法官獨任
    以簡式審判程序進行本案之審理。
貳、實體事項：
一、上開事實，業據被告於本院審理時坦承在卷，且其為警查獲
    時所採集之尿液送驗後，結果呈嗎啡之陽性反應，有台灣尖
    端先進生技醫藥股份有限公司濫用藥物檢驗報告2 紙、基隆
    市警察局及基隆市警察局第一分局偵辦毒品案件尿液檢體對
    照表各1 紙附卷可佐，復有注射針筒1 支扣案可佐，足徵被
    告之自白與事實相符，可以採信。又被告前因施用毒品案件
    ，經本院裁定送觀察、勒戒後，認無繼續施用毒品之傾向，
    於93年1 月12日執行完畢釋放等情，亦有臺灣高等法院被告
    前案紀錄表在卷可憑，是被告顯係於觀察勒戒執行完畢釋放
    後之5 年內，再次施用第一級毒品海洛因。綜上，本案事證
    明確，被告施用第一級毒品之犯行洵堪認定，應依法論科。
二、論罪科刑及沒收：
  (一)查海洛因係毒品危害防制條例第2 條第2 項第1 款所定之第
    一級毒品，被告非法施用第一級毒品海洛因之行為，係犯毒
    品危害防制條例第10條第1 項之施用第一級毒品罪。被告因
    施用而持有第一級毒品海洛因之低度行為，應為施用第一級
    毒品之高度行為所吸收，不另論罪。被告先後2 次所犯施用
    第一級毒品罪，犯意各別，行為不同，應予分論併罰。再被
    告前曾受如事實欄所示之有期徒刑執行完畢，有臺灣高等法
    院被告前案紀錄表在卷可按，其於有期徒刑執行完畢後，5
    年以內故意再犯本件有期徒刑以上之罪，為累犯，其上開所
    犯2 罪，均應依法加重其刑。爰審酌被告犯罪之動機、曾有
    施用毒品之前科仍不知戒除，惟犯罪後坦承犯行，且所犯施
    用毒品犯行乃戕害自己身心健康，並未危及他人等一切情狀
    ，分別量處如主文所示之刑，並定其應執行之刑。
  (二)被告供承扣案之注射針筒1 支，係其所有供施用第一級毒品
    海洛因之用，爰依刑法第38條第1 項第2 款宣告沒收之。
據上論斷，應依刑事訴訟法第273條之1第1項、第299條第1 項前
段，毒品危害防制條例第10條第1 項、第23條第2 項，刑法第11
條前段、第47條第1 項、第51條第5 款、第38條第1 項第2 款，
判決如主文。
本案經檢察官乙○○到庭執行職務。
中    華    民    國    98    年    2    月    24    日
                  刑事第一庭法  官  劉桂金
以上正本證明與原本無異。
如不服本判決應於收受送達後10日內向本院提出上訴書狀，並應
敘述具體理由；其未敘述上訴理由者，應於上訴期間屆滿後20日
內向本院補提理由書 (均須按他造當事人之人數附繕本)「切勿
逕送上級法院」。
中    華    民    國    98    年    2    月    24    日
                            書記官  簡羽勤
附錄論罪法條：
毒品危害防制條例第10條第1項
施用第一級毒品者，處6 月以上 5 年以下有期徒刑。


司法院資訊處製作；財團法人民間司法改革基金會備份。
